臺灣高雄地方法院刑事判決　　　　　　　　　　　　　九十年度易字第四六七一號
　　公　訴　人　臺灣高雄地方法院檢察署檢察官
　　被　　　告　甲○○
右列被告因違反毒品危害防制條例案件，經檢察官聲請簡易判決處刑（九十年度毒偵
字第三九號），經本院高雄簡易庭認為不宜以簡易判決處刑，移由本院改依通常
程序審理，本院判決如左：
    主  文
甲○○連續施用第二級毒品，累犯，處有期徒刑陸月，如易科罰金，以參佰元折算壹
日。扣案之第二級毒品安非他命壹包（驗後毛重零點伍壹公克）沒收銷燬之。扣案之
吸食器具壹組沒收。
    事  實
一、甲○○前於民國八十六年間，因違反麻醉藥品管理條例，經本院以八十六年易字
    第七一五一號判決有期徒刑二月確定，於八十七年五月一日執行完畢。復因施用
    毒品案件，經觀察、勒戒後，認無繼續施用毒品之傾向，由臺灣高雄地方法院檢
    察署檢察官於民國八十八年三月五日，以八十八年度偵字第五五九五號不起訴處
    分確定後，再因施用第二級毒品安非他命案件，經觀察、勒戒後，認有繼續施用
    毒品之傾向，先送強制戒治，並由臺灣高雄地方法院檢察署檢察官聲請簡易判決
    ，嗣於八十八年十一月十五日，經本院以八十八年度雄簡字第一五六四號判處有
    期徒刑四月確定，於八十九年十月二十一日執行完畢。惟甲○○復基於概括犯意
    ，於五年內之九十年六月底某日起至九十年八月二十一日止，在高雄市三民區○
    ○○路八十二號六樓之六租屋處，連續以玻璃管吸食方式施用第二級毒品安非他
    命多次，為警於九十年八月二十二日，在其上開租屋處查獲，並扣得第二級毒品
    安非他命一包（驗前毛重○‧五六公克，驗後毛重○‧五一公克）及吸食器具一
    組。經本院以九十年毒聲字第五四五四號裁定令入戒治處所，施以強制戒治，現
    仍在強制戒治中。
二、案經高雄市政府警察局苓雅分局報告臺灣高雄地方法院檢察署檢察官偵查起訴。
    理  由
一、右揭事實，業據被告甲○○坦承不諱，而被告於查獲當日所採集之尿液經送驗結
    果呈嗎啡陽性反應一情，亦有高雄市立凱旋醫院高市凱醫檢字第○○二一五號煙
    毒尿液檢驗成績書一紙附卷可稽，並有安非他命一包及吸食器具一組扣案可憑，
    且該包安非他命（驗前毛重○‧五六公克，驗後毛重○‧五一公克）經送高雄醫
    學大學附設中和紀念醫院檢驗結果確係呈安非他命陽性反應，有該院編號000
    0－000號檢驗報告一紙附卷可稽。又被告因施用毒品案件，經觀察、勒戒後
    ，認無繼續施用毒品之傾向，由臺灣高雄地方法院檢察署檢察官於民國八十八年
    三月五日，以八十八年度偵字第五五九五號不起訴處分確定後，復因施用第二級
    毒品安非他命案件，經觀察、勒戒後，認有繼續施用毒品之傾向，先送強制戒治
    ，並由臺灣高雄地方法院檢察署檢察官聲請簡易判決，嗣於八十八年十一月十五
    日，經本院以八十八年度雄簡字第一五六四號判處有期徒刑四月確定，又因本件
    施用安非他命，經本院已九十年毒聲字第五四五四號裁定另入戒治處所，施以強
    制戒治，現仍在強制戒治中，有台灣高等法院被告全國前案紀錄、台灣高雄地方
    法院檢察署刑案查註紀錄表各一份在卷可證，足見被告之自白與事實相符，罪證
    明確，被告於五年內三犯施用第二級毒品安非他命之犯行堪以認定，應依法論科
    。
二、查安非他命係毒品危害防制條例第二條第二項所稱之第二級毒品，不得持有、施
    用，被告持以施用，核被告所為，係犯毒品危害防制條例第十條第二項之施用第
    二級毒品罪。又被告持有第二級毒品後進而施用，其持有毒品之低度行為，應為
    施用毒品之高度行為所吸收，不另論罪。被告先後多次施用第二級毒品之行為，
    時間緊接，所犯係構成要件相同之罪名，顯係基於概括之犯意反覆為之，為連續
    犯，應依刑法第五十六條之規定以一罪論處，並加重其刑。被告前於民國八十六
    年間，因違反麻醉藥品管理條例，經本院以八十六年易字第七一五一號判決有期
    徒刑二月確定，於八十七年五月一日執行完畢。復因施用第二級毒品安非他命案
    件，經觀察、勒戒後，認有繼續施用毒品之傾向，先送強制戒治，並由臺灣高雄
    地方法院檢察署檢察官聲請簡易判決，嗣於八十八年十一月十五日，經本院以八
    十八年度雄簡字第一五六四號判處有期徒刑四月確定，於八十九年十月二十一日
    執行完畢，此有台灣高等法院被告全國前案紀錄表在卷可按，其前受有期徒刑執
    行完畢，於五年內再犯本件最重本刑為有期徒刑以上之罪，為累犯，應依刑法第
    四十七條之規定，加重其刑。並依刑法第七十條規定遞加重其刑。審酌被告前因
    施用毒品經不起訴處分確定後，短期間內三犯施用毒品犯行，顯無悔意，惟念其
    性質上乃屬對自我身心健康之自戕行為，其行為本身對社會所造成之危害並非直
    接、巨大，以及其犯罪動機、目的、手段及所生危害等一切情事，量處如主文所
    示之刑。並諭知易科罰金之折算標準。扣案之第二級毒品安非他命一包（驗前毛
    重○‧五六公克，驗後毛重○‧五一公克），係為被告所有之毒品，業據被告供
    述屬實，應依毒品危害防制條例第十八條第一項規定，不問屬犯人與否，宣告沒
    收銷燬之。至鑑驗所耗損之第二級毒品海洛因，既已滅失，爰不令另為沒收銷毀
    之諭知。另扣案之吸食器一組，係被告所有供其施用毒品之器具，為供犯罪所用
    之物，亦據被告供述明確，依刑法第三十八第一項第二款規定宣告沒收。
據上論結：應依刑事訴訟法第四百五十二條、第二百九十九條第一項前段，毒品危害
防制條例第十條第二項，刑法第十一條前段、第五十六條、第四十七條、第七十條、
第四十一條第一項，第三十八條第一項第二款，罰金罰鍰提高標準條例第二條，判決
如主文。
本案經檢察官王柏敦到庭執行職務。
中    華    民    國      九十一      年      二      月      八        日
                                  臺灣高雄地方法院刑事第三庭
                                      審判長法  官  裕斗
                                            法  官  孫啟強
                                            法  官  陳億芳
右正本證明與原本無異。
如不服本判決，應於判決送達後十日內，向本院提出上訴狀。
                                            書記官  吳炳松
中    華    民    國      九十一      年      二      月      八        日
